【裁判字號】    98,簡上,746
【裁判日期】    991103
【裁判案由】    返還價金
【裁判全文】
臺灣臺北地方法院民事判決             98年度簡上字第746號
上  訴  人  廣鐸企業有限公司
法定代理人  甲○○
訴訟代理人  丁○○
            己○○
被  上訴人  優杰電子股份有限公司
法定代理人  丙○○
訴訟代理人  賴中強律師
複  代理人  劉素吟律師
上列當事人間返還價金事件，上訴人對於民國98年10月27日本院
新店簡易庭98年度店簡字第426號第一審判決提起上訴，本院於9
9年10月27日言詞辯論終結，判決如下：
    主  文
上訴駁回。
第二審訴訟費用由上訴人負擔。
    事實及理由
甲、程序方面按訴經撤回者，視同未起訴，民事訴訟法第263條
    前段訂有明文。查上訴人於原審原起訴聲明請求被上訴人給
    付新台幣（下同）39萬7868元及自支付命令送達翌日起至清
    償日止，按年息5％計算之利息；嗣於言詞辯論期間追加起
    訴金額為66萬9869元，復於民國98年10月13日以言詞撤回該
    追加起訴部分，依前開規定，上訴人撤回追加起訴部分，視
    同未起訴，是上訴人於同年11月20日就該撤回追加部分起訴
    部分，提起上訴，自非適法。惟上訴人於99年1月18日具狀
    撤回此上訴部分，是本院僅須就上訴人請求39萬7868元部分
    審理，合先述明。
乙、實體方面
一、上訴人起訴主張：兩造長期有生意往來，雙方約定之保固維
    修方式為二年內完全免費維修保固，如無立即可更換之良品
    ，即用退貨折讓方式處理，自95年9月起至96年11月止均有
    退貨折讓及退還貨款之紀錄。惟97年退貨單號0000000000及
    0000000000等二批貨（下稱系爭產品）係無立即以良品可更
    換之瑕疵品，上訴人均已按退貨程序讓消費者退貨完畢，然
    被上訴人卻拒不退還價金39萬7868元，經屢催仍置之不理，
    為此依兩造契約、民法第227條之規定訴請被上訴人如數給
    付上開退還價金。
二、被上訴人則以：否認其所交付之貨物有瑕疵，亦否認兩造曾
    約定「保固維修方式為二年內完全免費維修保固，如無立即
    可更換之良品，即用退貨折讓方式處理」等語置辯。
三、原審為被上訴人勝訴之判決，上訴人不服並提起上訴，聲明
    為：(一)原判決廢棄。(二)上訴人應給付被上訴人39萬7868元及
    自支付命令送達翌日起至清償日止，按年息5％計算之利息
    。被上訴人則聲明：上訴駁回。
四、本件兩造不爭執事項：
    上訴人94年12月起陸續向被上訴人購買編號為300W/單FAN30
    0TSGA、300W/12cm300TSBA、350W/單FAN350TSGA、350W/12c
    m350TSBA、480W/PFC480AUBA之電腦電源產品。
五、得心證之理由：
    上訴人主張依雙方約定之保固修復方式，如無立即可更換之
    良品，即用退貨折讓方式處理，而97年退貨單號0000000000
    及00000000000批貨係無立即以良品可更換之瑕疵品，依約
    被上訴人負有退還價金之義務，詎其向被上訴人請求時，被
    上訴人均置之不理，是爰依買賣契約及民第227條之規定，
    請求被上訴人返還系爭價金云云，被上訴人對於兩造間存有
    買賣契約關係並不爭執，惟以上開情詞置辯，是本件之爭點
    在於：被上訴人所交付之產品是否具有瑕疵而有不完全給付
    之情事？審酌如下：
  (一)按因可歸責於債務人之事由，致為不完全給付者，債權人得
    依關於給付者，債權人得依關於給付遲延或給付不能之規定
    行使其權利，民法第227條定有明文；又債務人負有依債務
    本旨為給付之義務，違背債務之本旨為給付，即屬不完全給
    付，為瑕疵之給付，債務人如主張其已為給付，當由其負證
    明之責，雖債權人於受領給付後，以債務人給付不完全為由
    ，請求債務人損害賠償，關於給付不完全之點，應轉由債權
    人負舉證責任，此有台灣高等法院96年度重上字第402號民
    事判決意旨參照，是上訴人主張被上訴人有不完全給付債務
    不履行之情事，自應由上訴人對該主張負舉證之責。
  (二)經查，上訴人固提出進貨退回日報表、台中漢口路郵局第11
    28號存證信函、供應商維修保固方式影本、存摺封面及內頁
    、故障率統計表、營業人銷貨退回進貨退出貨折讓證明單等
    件影本置於原審卷為證，並於本院審理中偕同證人乙○○、
    戊○○到庭作證，以為系爭產品存有瑕疵之證明。惟上開文
    件為被上訴人所否認，且該資金之流向至多僅能證明被上訴
    人之前所交付之產品或有問題，而產生退貨之金額，然是否
    即指本件上訴人所主張之系爭產品存有瑕疵，尚屬二事，是
    本院自難僅憑前揭文件，即遽認原告所交付之97年退貨單號
    0000000000及00000000000批貨存有瑕疵之情事。再者，觀
    諸證人乙○○、戊○○之證言，均僅就兩造是否合意上開保
    固修復之方式為證，對於系爭產品有何瑕疵之情事均未有所
    提及，是本件證人之證詞亦難逕為上訴人之前開主張屬實之
    有利認定。準此，上訴人既無法舉證被上訴人交付之系爭產
    品確有瑕疵存在，其依不完全給付之相關規定及買賣契約關
    係所為請求被上訴人返還價金云云，於法即乏所據，難以准
    許。
六、綜上所述，上訴人就其主張被上訴人所交付之系爭產品具有
    瑕疵，未能善盡舉證之責任，則上訴人爰依買賣契約之約定
    及民法第227條規定請求被上訴人給付39萬7868元及自支付
    命令送達翌日起至清償日止，按年息5％計算之利息，自屬
    無據，應予駁回，原審為上訴人敗訴之判決，核無違誤，上
    訴意旨仍執陳詞，指摘原判決不當，求予廢棄改判，為無理
    由，應駁回其上訴。
七、本件事證已臻明確，兩造其餘之攻擊防禦方法及舉證，經本
    院審酌後，認均不足以影響本判決之結果，毋庸一一論列，
    併此敘明。
八、據上論結，本件上訴為無理由，依民事訴訟法第436條之1第
    3項、第449條第1項、第78條，判決如主文。
中    華    民    國    99    年    11    月    3    日
                  民事第五庭  審判長法  官  薛中興
                                    法  官  歐陽漢菁
                                    法  官  洪純莉
以上正本係照原本作成。
本判決不得上訴。
中    華    民    國    99    年    11    月    3     日
                                    書記官  邱美嫆

司法院資訊處製作；財團法人民間司法改革基金會備份。
